【裁判字號】    89,易,3295
【裁判日期】    890823
【裁判案由】    賭博
【裁判全文】
臺灣高雄地方法院刑事判決                        八十九年度易字第三二九五號
    公  訴  人  臺灣高雄地方法院檢察署檢察官
    被      告  甲○○
                乙○○
                丙○○
右列被告等因賭博案件，經檢察官提起公訴（八十九年度偵字第一一八五一號），本
院判決如左：
    主  文
甲○○連續意圖營利，聚眾賭博，累犯，處有期徒刑陸月。如易科罰金，以佰元折
算壹日。帳冊貳本、撲克牌盒、骰子陸顆、麻將貳付，均沒收。
乙○○連續幫助意圖營利，聚眾賭博，處有期徒刑月。如易科罰金，以佰元折算
壹日。
丙○○幫助意圖營利，聚眾賭博，處有期徒刑月。如易科罰金，以佰元折算壹日
。
    事  實
一、甲○○前於民國八十二年間因違反肅清煙毒條例案件（施用毒品罪），經本院判
    處有期徒刑三年二月，褫奪公權三年確定，於八十四年二月十四日縮短刑期假釋
    出獄，所餘刑期至八十五年九月十五日屆滿，所餘刑期內未經撤銷假釋，其未執
    行之刑，以已執行論。詎其仍不知悔改，復基於意圖營利之概括犯意，自八十九
    年四月十三日起至八十九年五月二十四日止，以每月新台幣（下同）五千元之代
    價向丙○○租得高雄縣大寮鄉○○村○○○路十四之一號處所，將其闢為公眾得
    出入之場所，作為賭博場所，聚集不特定之賭客，並提供所有之撲克牌、骰子、
    麻將為賭具，或由本人與不特定賭客，或由不特定賭客以麻將為賭具，並以一底
    一千元、一台二百元，自摸三家付錢，放炮一家付錢等方式賭博財物，並由甲○○向自摸贏家抽頭三百元，四圈牌（一將）共抽頭一千兩百元，每日約可抽得二
    萬五千元不等之方式圖利。乙○○見甲○○於上揭地點經營麻將賭場，因受甲○○之託（無償），基於幫助聚眾賭博之概括犯意，自八十九年五月九日起至八十
    九年五月二十四日止，在該賭場擔任把風工作，並幫賭客跑腿買東西，由賭客任
    意給予不特定金錢吃紅。另丙○○亦明知甲○○欲經營麻將賭場，亦基於幫助聚
    眾賭博之犯意，自八十九年四月十三日起至八十九年五月二十四日止，以每月五
    千元之代價，將上開處所租與甲○○作為聚眾賭博場所。嗣於八十九年五月二十
    四日上午八時許，為警在上址查獲呂道錕、張美惠、張瑞雄、王日昇等共十三名
    賭客，正在現場打麻將賭博財物，並扣得甲○○所有供經營賭場所用之帳冊二本
    、撲克牌三盒、骰子六顆、麻將二付。
二、案經高雄縣警察局林園分局報請臺灣高雄地方法院檢察署檢察官偵查起訴。
    理  由
一、訊之被告甲○○、乙○○、丙○○，對於被告甲○○以每月五千元代價向被告丙○○租得右揭場地作為賭博場所，供不特定人賭博財物，或由本人與不特定賭客
    對賭，被告乙○○則受甲○○委託於右揭賭場擔任把風、跑腿工作，及被告丙○○明知甲○○欲經營麻將賭場，仍將上開處所租與甲○○作為聚眾賭博場地等事
    實，業據渠等於警、偵訊及本院審理時均坦承不諱，核與為警查獲時在場或參與
    賭博之呂道錕、張美惠、張瑞雄、王日昇、許燕燕、熊開智、黃瑞生等賭客於警
    訊時供述情節相符，並有甲○○所有供其經營賭場所用之帳冊二本、撲克牌三盒
    、骰子六顆、麻將二付等賭具扣案及現場照片六幀附卷可資佐證，被告三人自白
    應與事實相符，堪以採信。本件事證明確，被告甲○○、乙○○、丙○○三人犯
    行均洵堪認定。
二、查高雄縣大寮鄉○○村○○○路十四之一號雖係住宅，惟既供不特定之多數人出
    入賭博，自屬公眾得出入之場所，核被告甲○○所為，係犯刑法第二百六十八條
    之圖利營利供給賭博場所罪及聚眾賭博罪；又被告甲○○於本院審理時復供承：
    「有時候缺人時也會參與」等語在卷（見本院八十九年八月十日審判筆錄），顯
    見其亦有參與賭博行為，核其此部分所為，係犯刑法第二百六十六條第一項之普
    通賭博罪。又上開賭場係由被告甲○○一人所經營，抽頭所得均歸被告甲○○所
    有，被告乙○○受被告甲○○之託（無償），在賭場擔任把風、跑腿工作等情，
    業據被告甲○○陳明在卷，故被告乙○○係基於幫助之故意，實施聚眾賭博罪構
    成要件以外之行為，應為幫助犯，核其所為，係犯刑法第二百六十八條幫助聚眾
    賭博罪。另被告丙○○明知被告甲○○欲經營麻將賭場，仍將上開處所租與甲○○作為聚眾賭博場所，核係行為，應亦以刑法第二百六十八條幫助聚眾賭博罪論
    斷。公訴人認被告乙○○、丙○○與被告甲○○均係圖利營利供給賭博場所罪及
    聚眾賭博罪之共同正犯，尚有誤會。被告甲○○前後多次供給賭場、聚眾賭博、
    普通賭博犯行，及被告乙○○於前揭時間內連續幫助被告甲○○聚眾賭博犯行，
    均係反覆實施而犯同一之罪名，顯係各基於同一概括犯意而為之，均為連續犯，
    分別依刑法第五十六條規定論以一罪，並加重其刑。被告乙○○、丙○○幫助他
    人犯罪，應依刑法第三十第二項之規定，按正犯之刑減輕之。又被告乙○○有刑
    之加重及減輕，依法應先加後減之。又被告甲○○所犯圖利供給賭場、圖利聚眾
    賭博及普通賭博三罪，係基於一個賭博犯意之決定，達成其同一犯罪之各個舉動
    ，應屬法律概念之一行為，其一行為觸犯上開三罪名，為想像競合犯，應依刑法
    第五十五條規定從一重之圖利聚眾賭博罪處斷。公訴人起訴之犯罪事實及犯罪法
    條雖未論及被告甲○○普通賭博犯行部分，惟該等犯行與前開業經公訴人起訴之
    圖利供給賭場所及聚眾賭博罪部分，具有想像競合之裁判上一罪關係，應為起訴
    效力所及，本院自得一併予以審究，附此敘明。再查被告甲○○前於八十二年間
因違反肅清煙毒條例案件（施用毒品罪），經本院判處有期徒刑三年二月，褫奪
    公權三年確定，於八十四年二月十四日縮短刑期假釋出獄，所餘刑期至八十五年
    九月十五日屆滿，所餘刑期內未經撤銷假釋，其未執行之刑，以已執行論等事實
    ，有臺灣高雄地方法院檢察署刑案資料查註紀錄表在卷可稽，其於有期徒刑執行
    完畢後五年內再犯本件有期徒刑以上之罪，為累犯，應依刑法第四十七條規定加
    重其刑，並遞加其刑。爰審酌被告甲○○提供場所聚眾賭博，助長賭風，破壞善
    良風俗，且每日可抽頭約二萬五千元，業據其偵查中供明，顯見其規模不小，另
    被告乙○○、丙○○，前者在賭場把風、跑腿，後者明知甲○○欲經營麻將賭場
    ，仍將上開處所租與甲○○作為聚眾賭博場所，二人幫助被告甲○○聚眾賭博，
    所為亦間接助長賭風，惟念渠等三人犯後均坦承犯行，態度尚佳等一切情狀，各
    量處如主文所示之刑，並均諭知易科罰金之折算標準。扣案之撲克牌三盒、骰子
    六顆、麻將二付係被告甲○○所有，供該處不特定賭客賭博所用之物，業據被告
    陳明在卷，是該等扣案賭具，自應依刑法第二百六十六條第二項規定併予宣告沒
    收。另帳冊二本，係被告所有記載每日經營賭場所得之物，併依刑法第三十八條
    第一項第二款宣告沒收。至扣案之本票八張，被告甲○○否認與其經營賭場有關
    ，亦無其他證據足資證明，爰不併予宣告沒收，附此敘明。
據上論斷，應依刑事訴訟法第二百九十九條第一項前段，刑法第五十六條、第三十條
第二項、第二百六十六條第一項前段、第二百六十八條、第五十五條、第四十七條、
第四十一條、第二百六十六條第二項、第三十八條第一項第二款，罰金罰鍰提高標準
條例第一條前段、第二條，判決如主文。
中      華      民      國    八十九    年      八      月    二十三    日
                                  臺灣高雄地方法院刑事庭
                                      法  官  陳淑卿
右正本證明與原本無異。
如不服本判決，應於判決送達後十日內，向本院提出上訴狀。
                                      書記官  陳朝宗
中      華      民      國    八十九    年      八      月    二十四    日
附錄本案判決論罪科刑法條：
刑法第二百六十六條第一項前段：
在公共場所或公眾得出入之場所賭博財物者，處一千元以下罰金。
刑法第二百六十八條：
意圖營利，供給賭博場所或聚眾賭博者，處三年以下有期徒刑，得併科三千元以下罰
金。


司法院資訊處製作；財團法人民間司法改革基金會備份。
